---
title: "アンケートサンプル"
author: "takasumi.miyamoto"
date: "5/4/2020"
output: html_document
---

```{r setup, include=FALSE}
knitr::opts_chunk$set(echo = TRUE)
```

```{r, include=F}
### ライブラリ
#使用するライブラリのロード。基本はtdyverseで必要な処理に応じてライブラリを追加。

library(tidyverse)
library(scales) 
library(caret) # dummyVars ダミー変数生成
library(ggcorrplot) # ggcorrplot 相関行列
# library(corrplot) # cor.plot
# library(psych) 
library(knitr) # knitr
library(kableExtra)
```

```{r, include=F}
### データ
#### 1. csv読み込み
# 対象csvを下記のディレクトリに配置した場合。
setwd("~/Google Drive/Corporate04.PichDeckExpress/workspace/uniqlo/") #wdの指定
ud <- read_csv("usample.csv")  
```

```{r, include=F}
#### 2. 列名変更
# 必ずしも必要ではない。Google Formアンケートでは質問項目の名称がそのまま列名として挿入される。集計時に列名としては冗長となる場合があるため簡素化。
ud <- rename(ud, 時刻 = タイムスタンプ, 
             レジ = レジの対応やスピード, 
             売り場 = 売り場でのご案内, 
             試着室 = 試着室でのご案内, 
             裾直し = お裾直しの仕上がり, 
             陳列 = 商品の選びやすさ, 
             満足度 = 総合満足度)
```
```{r, include=F}
#### 3. factorの順番指定
#質的変数/factor の水準/level に対して、順番を明示的に指定。表にした際に並び順がバラバラにならないように。

ud$性別 <- fct_relevel(ud$性別, "女性", "男性") 
ud$来店曜日 <- fct_relevel(ud$来店曜日, "月曜日", "火曜日", "水曜日", "木曜日", "金曜日", "土曜日", "日曜日")
ud$年齢 <- fct_relevel(ud$年齢, "20歳以下", "20代", "30代", "40代", "50代", "60歳以上") 
ud$来店時間 <- fct_relevel(ud$来店時間, "7am - 9 am", "10am - 12am", "13 pm - 15pm", "16pm - 18pm", "19pm - 21pm") 
ud$来店店舗 <- fct_relevel(ud$来店店舗, "店舗A", "店舗B", "店舗C", "店舗D", "店舗E") 
#*参照 R Graphics Cookbook <https://r-graphics.org/recipe-dataprep-factor-reorder>
```

## 「満足度」集計

```{r, echo=F}
ud %>% count(満足度) %>% mutate(pct = percent( n / sum(n) %>% round(2), 1)) %>%
  ggplot(aes(満足度, n)) + geom_col() + 
  geom_text(aes(label = paste(n, "\n", pct)), color = "white", vjust = 1.5) +
  ylab("回答数")
```

```{r, echo=F}
ud %>% count(満足度) %>% mutate(pct = percent( n / sum(n) %>% round(2), 1)) %>%  kable() %>% kable_styling(full_width = F, position = "left")
```

## 項目間の相関関係
### 項目同士で関係がある
```{r, include=F}
### データ
#### 1. ダミー変数生成
#対象となる変数を指定、質的変数/カテゴリカルデータを抽出してダミー変数（0,1）に置き換え。
ud_dumm <- dummyVars(~., data = ud[2:12]) #2行目以降をダミー変数化
ud_dumm <- as.data.frame(predict(ud_dumm, ud)) 
```

```{r, include=F}
#### 2. 相関行列
#相関行列表。scaleで正規化してcorで相関行列を生成、小数点以下をroundして表示。
ud_dumm %>% scale() %>% cor() %>% round(1) #表
```

```{r, include=F}
#### 3. 相関の検定
#ggcorrplotのcor_pmat で相関の検討を行列で表示。
ud_dumm %>% scale() %>% cor_pmat() %>% round(1)  #表
```

* 相関係数
  * プラスの値：正の相関（赤） / マイナスの値：負の相関（青）
  * 1/-1に近くほど強い相関、0は無相関
* 一定の相関が認められる項目を表示
  * 有意水準 p値0.05未満

```{r, echo=F}
ggcorrplot(corr = ud_dumm %>% scale() %>% cor(),
           p.mat = ud_dumm %>% scale() %>% cor_pmat(),
           sig.level = 0.05, # p値 5% で統計的有意水準
           method = "circle",
           hc.order = F, type = "upper",
           insig = "blank",# pch = 4, pch.cex = 8, sig.level = 0.05,
           outline.color = "white", lab = TRUE) +
  theme(axis.text = element_text(family = "HiraKakuPro-W3"))
```

## CS・顧客満足度分析

### CS分析 ポートフォリオ
```{r, include=F}
#### 1. 重要度偏差値
#目的変数と説明変数の相関を算出して偏差値化。正規化のタイミングはこれで正しいかあとで確認。
ud.x <- cor(ud[,7:11], ud[,12]) %>% scale() * 10 + 50 #重要度 偏差値```

#### 2. 評価偏差値
#説明変数ごとの平均を算出して偏差値化。
ud.y <- colMeans(ud[,7:11]) %>% scale() * 10 + 50 #評価 偏差値

#### 4. CS改善度
#重要度と偏差値の列をバインドして列名を変更。
ud.cs <- cbind(ud.x, ud.y) #列バインド
colnames(ud.cs) <- c("重要度", "評価") #列名変更 
ud.cs <- data.frame(ud.cs) # data.frame化

# CS改善度指数の算出。参考 CS改善度 <https://walking-elephant.blogspot.com/2012/12/csexcel.html>
ud.csd <- ud.cs %>% mutate(
  距離 = sqrt((重要度 - 50)^2 + (評価 -50)^2), 
  修正角度指数 = ((90 - abs(atan2(重要度 - 50, 評価 -50) * 180 / pi - 45)) / 90),
  改善度 = 距離 * 修正角度指数)
```

```{r, echo=F}
ggplot(ud.cs, aes(重要度, 評価)) + geom_point(size = 2) + 
  geom_text(aes(label = rownames(ud.cs)), family = "HiraKakuPro-W3", size = 4, vjust = -1) +
  ylim(30, 70) + xlim(30, 70)
```

### CS分析 改善度表
```{r, echo=F}
rownames(ud.csd) <- rownames(ud.cs)
round(ud.csd[,-(3:4)], 1) %>% kable() %>% kable_styling(full_width = F, position = "left")
```


## 単純集計

### 性別
```{r, echo=F}
ud %>% count(性別) %>% mutate(pct = percent( n / sum(n) %>% round(2), 1)) %>%
  ggplot(aes(性別, n)) + geom_col() + 
  geom_text(aes(label = paste(n, "\n", pct)), color = "white", vjust = 1.5) +
  ylab("回答数")
```

```{r, echo=F}
ud %>% count(性別) %>% mutate(pct = percent( n / sum(n) %>% round(2), 1)) %>% kable() %>% kable_styling(full_width = F, position = "left")
```

### 年齢
```{r, echo=F}
ud %>% count(年齢) %>% mutate(pct = percent( n / sum(n) %>% round(2), 1)) %>%
  ggplot(aes(年齢, n)) + geom_col() + 
  geom_text(aes(label = paste(n, "\n", pct)), color = "white", vjust = 1.5) +
  ylab("回答数")
```

```{r, echo=F}
ud %>% count(年齢) %>% mutate(pct = percent( n / sum(n) %>% round(2), 1)) %>% kable() %>% kable_styling(full_width = F, position = "left")
```

### 来店曜日
```{r, echo=F}
ud %>% count(来店曜日) %>% mutate(pct = percent( n / sum(n) %>% round(2), 1)) %>%
  ggplot(aes(来店曜日, n)) + geom_col() + 
  geom_text(aes(label = paste(n, "\n", pct)), color = "white", vjust = 1.5) +
  ylab("回答数")
```

```{r, echo=F}
ud %>% count(来店曜日) %>% mutate(pct = percent( n / sum(n) %>% round(2), 1)) %>% kable() %>% kable_styling(full_width = F, position = "left")
```

### 来店時間
```{r, echo=F}
ud %>% count(来店時間) %>% mutate(pct = percent( n / sum(n) %>% round(2), 1)) %>%
  ggplot(aes(来店時間, n)) + geom_col() + 
  geom_text(aes(label = paste(n, "\n", pct)), color = "white", vjust = 1.5) +
  ylab("回答数")
```

```{r, echo=F}
ud %>% count(来店時間) %>% mutate(pct = percent( n / sum(n) %>% round(2), 1)) %>% kable() %>% kable_styling(full_width = F, position = "left")
```

### 来店店舗
```{r, echo=F}
ud %>% count(来店店舗) %>% mutate(pct = percent( n / sum(n) %>% round(2), 1)) %>%
  ggplot(aes(来店店舗, n)) + geom_col() + 
  geom_text(aes(label = paste(n, "\n", pct)), color = "white", vjust = 1.5) +
  ylab("回答数")
```

```{r, echo=F}
ud %>% count(来店店舗) %>% mutate(pct = percent( n / sum(n) %>% round(2), 1)) %>% kable() %>% kable_styling(full_width = F, position = "left")
```

### レジ
```{r, echo=F}
ud %>% count(レジ) %>% mutate(pct = percent( n / sum(n) %>% round(2), 1)) %>%
  ggplot(aes(レジ, n)) + geom_col() + 
  geom_text(aes(label = paste(n, "\n", pct)), color = "white", vjust = 1.5) +
  ylab("回答数")
```

```{r, echo=F}
ud %>% count(レジ) %>% mutate(pct = percent( n / sum(n) %>% round(2), 1)) %>% kable() %>% kable_styling(full_width = F, position = "left")
```

### 売り場
```{r, echo=F}
ud %>% count(売り場) %>% mutate(pct = percent( n / sum(n) %>% round(2), 1)) %>%
  ggplot(aes(売り場, n)) + geom_col() + 
  geom_text(aes(label = paste(n, "\n", pct)), color = "white", vjust = 1.5) +
  ylab("回答数")
```

```{r, echo=F}
ud %>% count(売り場) %>% mutate(pct = percent( n / sum(n) %>% round(2), 1)) %>% kable() %>% kable_styling(full_width = F, position = "left")
```

### 試着室
```{r, echo=F}
ud %>% count(試着室) %>% mutate(pct = percent( n / sum(n) %>% round(2), 1)) %>%
  ggplot(aes(試着室, n)) + geom_col() + 
  geom_text(aes(label = paste(n, "\n", pct)), color = "white", vjust = 1.5) +
  ylab("回答数")
```

```{r, echo=F}
ud %>% count(試着室) %>% mutate(pct = percent( n / sum(n) %>% round(2), 1)) %>% kable() %>% kable_styling(full_width = F, position = "left")
```

### 裾直し
```{r, echo=F}
ud %>% count(裾直し) %>% mutate(pct = percent( n / sum(n) %>% round(2), 1)) %>%
  ggplot(aes(裾直し, n)) + geom_col() + 
  geom_text(aes(label = paste(n, "\n", pct)), color = "white", vjust = 1.5) +
  ylab("回答数")
```

```{r, echo=F}
ud %>% count(裾直し) %>% mutate(pct = percent( n / sum(n) %>% round(2), 1)) %>% kable() %>% kable_styling(full_width = F, position = "left")
```

### 陳列
```{r, echo=F}
ud %>% count(陳列) %>% mutate(pct = percent( n / sum(n) %>% round(2), 1)) %>%
  ggplot(aes(陳列, n)) + geom_col() + 
  geom_text(aes(label = paste(n, "\n", pct)), color = "white", vjust = 1.5) +
  ylab("回答数")
```

```{r, echo=F}
ud %>% count(陳列) %>% mutate(pct = percent( n / sum(n) %>% round(2), 1)) %>% kable() %>% kable_styling(full_width = F, position = "left")
```


## 回帰分析(検討中)

```{r}
lm(満足度~., ud_dumm) %>% summary
```

